【裁判字號】    98,審易,1052
【裁判日期】    980731
【裁判案由】    毒品危害防制條例
【裁判全文】
臺灣桃園地方法院刑事判決            98年度審易字第1052號
公  訴  人  臺灣桃園地方法院檢察署檢察官
被      告  甲○○
指定辯護人  本院公設辯護人  陳瑞明
上列被告因違反毒品危害防制條例案件，經檢察官提起公訴（98
年度毒偵字第2718號、第2744號），嗣被告於準備程序進行中為
有罪之陳述，經檢察官聲請改依協商程序而為判決，本院判決如
下：
    主  文
甲○○施用第二級毒品，累犯，處有期徒刑柒月；又施用第二級
毒品，累犯，處有期徒刑柒月，扣案之安非他命吸食器壹組沒收
。應執行有期徒刑壹年，扣案之安非他命吸食器壹組沒收。
    事實及理由
一、本件被告甲○○所犯係刑事訴訟法第376 條第1 款最重本刑
    為3 年以下有期徒刑之罪，其於準備程序中就被訴事實為有
    罪之陳述，爰依刑事訴訟法第284 條之1 規定獨任進行審判
    程序。
二、被告甲○○前有違反毒品危害防制條例、竊盜等前科，其中
    於民國94年間，因施用毒品案件，經本院以94年度桃簡字第
    722 號判決判處有期徒刑5 月確定；另於同年間，因施用毒
    品案件，經本院以94年度訴字第1183號判決判處有期徒刑8
    月確定；另於同年間，因竊盜案件，經本院以94年度易字第
    767 號判決判處有期徒刑1 年確定，上開三罪並經本院以95
    年度聲字第1638號裁定應執行有期徒刑1 年11月確定，於96
    年5 月4 日縮短刑期假釋出監並付保護管束，嗣中華民國九
    十六年罪犯減刑條例於96年7 月16日施行，依該條例第2 條
    第2 項之規定，本件應視為已依規定減其宣告刑，於96年7
    月16日執行完畢（構成累犯）。
三、被告另於90年間，因施用毒品案件，經臺灣新竹地方法院以
    90年度毒聲字第425 號裁定送觀察、勒戒後，因認無繼續施
    用毒品傾向，於90年3 月22日釋放出所，並經臺灣新竹地方
    法院檢察署檢察官於90年3 月23日以90年度毒偵字第468 號
    為不起訴處分確定。又於91年間，因施用毒品案件，經本院
    以91年度毒聲字第1081號裁定送觀察、勒戒後，因認有繼續
    施用毒品傾向，再經本院以91年度毒聲字第2088號裁定令入
    戒治處所施以強制戒治，因其戒治成效經評定為合格，嗣經
    本院以91年度毒聲字第3478號裁定停止戒治，於92年1 月15
    日停止戒治併付保護管束出所，迄92年7 月16日保護管束期
    滿，未經撤銷停止戒治，視為強制戒治執行完畢，該次施用
    毒品犯行，並經本院以91年度桃簡字第991 號判決判處有期
    徒刑4 月確定。又五年內之94年間，因施用毒品案件，經本
    院以94年度桃簡字第722 號判決判處有期徒刑5 月確定。詎
    仍未戒除毒癮，明知甲基安非他命係業經公告列為毒品危害
    防制條例第2 條第2 項第2 款之第二級毒品，不得持有、施
    用，竟分別基於施用第二級毒品甲基安非他命犯意，先於98
    年4 月8 日某時，在桃園縣大溪鎮一德里20鄰下田心子119
    號住處，施用第二級毒品甲基安非他命1 次，嗣於98年4 月
    8 日為警以列管毒品人口，經宜蘭縣政府警察局羅東分局警
    員持台灣宜蘭地方法院檢察署檢察官核發之鑑定許可書採驗
    尿液查獲；復於98年4 月20日上午7 時許，在上址住處內，
    施用第二級毒品甲基安非他命1 次，嗣於98年4 月22日23時
    30分許，在彰化縣和美鎮○○○○○路交流道與線東防汛道
    路口為警查獲，並扣得其所有供（但非專供）施用第二級毒
    品所用之安非他命吸食器1 組。案經宜蘭縣政府警察局羅東
    分局報告臺灣宜蘭地方法院檢察署及彰化縣警察局和美分局
    報告臺灣彰化地方法院檢察署呈請臺灣高等法院檢察署檢察
    長令轉臺灣桃園地方法院檢察署檢察官偵查起訴。
四、證據名稱：
  (一)被告於本院準備程序中之自白。
  (二)詮昕科技股份有限公司濫用藥物檢驗報告暨彰化縣政府警
      察局委託尿液代號與真實姓名對照認證單、慈濟大學濫用
      藥物檢驗中心檢驗總表暨應受尿液採驗人尿液檢體採集送
      驗紀錄表各1 紙附卷可稽。
  (三)安非他命吸食器1 組扣案可資佐證。
五、本件經檢察官與被告於審判外達成協商之合意且被告已認罪
    ，其合意內容為：就2 次施用第二級毒品部分，被告願受科
    刑範圍各為有期徒刑7 月，應執行有期徒刑1 年。經查，上
    開協商合意並無刑事訴訟法第455 條之4 第1 項所列情形之
    一，檢察官聲請改依協商程序而為判決，本院爰不經言詞辯
    論，於協商合意範圍內為協商判決，合予敘明。
六、扣案之安非他命吸食器1 組，係被告所有供（但非專供）施
    用第二級毒品所用之物，業據被告供陳在卷，應依刑法第38
    條第1 項第2 款規定宣告沒收。
七、應適用之法條：刑事訴訟法第284 條之1 、第455 條之4 第
    2 項、第455 條之8 ，毒品危害防制條例第10條第2 項，刑
    法第11條前段、第47條第1 項、第51條第5 款、第38條第1
    項第2 款。
八、本判決除有刑事訴訟法第455 條之4 第1 項第1 款、第2 款
    、第4 款、第6 款、第7 款所定情形之一，或違反同條第2
    項規定者外，不得上訴。
九、如不服本件判決，得自收受判決送達之日起10日內，向本院
    提出上訴書狀，上訴於第二審法院。
本案經檢察官潘怡華到庭執行職務。
中    華    民    國    98    年    7     月    31    日
                  刑事庭  法  官  徐  培  元
以上正本證明與原本無異。
如不服本判決應於收受判決後10日內向本院提出上訴書狀，並應
敘述具體理由。其未敘述上訴理由者，應於上訴期間屆滿後20日
內向本院補提理由書 (均須按他造當事人之人數附繕本)「 切勿
逕送上級法院」。
                          書記官  張  筆  隆
中    華    民    國    98    年    8     月    4     日
附錄論罪科刑依據之法條：
毒品危害防制條例第10條
施用第一級毒品者，處六月以上五年以下有期徒刑。
施用第二級毒品者，處三年以下有期徒刑。


司法院資訊處製作；財團法人民間司法改革基金會備份。
